臺灣臺北地方法院刑事判決　　　　　　　　　　　　　九十一年度易字第七三三號
　　公　訴　人　臺灣臺北地方法院檢察署檢察官
　　被　　　告　丁○○
　　選任辯護人　周武榮
右列被告因妨害自由案件，經檢察官聲請簡易判決處刑（九十一年度調偵字第四八號
），本院受理後認不宜簡易判決處刑（九十一年度簡字第一二五五號），應依通常程
序，判決如左：
    主  文
丁○○以加害生命、財產之事，恐嚇他人致生危害於安全，處拘役伍拾玖日。如易科
罰金，以參佰元折算壹日。
    事  實
一、緣丁○○為己○○所雇用之廚師，然己○○經營不善，無力給付薪資，丁○○乃
    心生不滿，竟於民國九十年十月十一日十五時許，至臺北市○○○路○段二四四
    巷十七號麵店廚房內，手持磨菜石刀對己○○研磨菜刀及同時口出「還想不想繼
    續營業，如不還錢，就要吵，使你無法營業」等語之加害生命、財產方式，恐嚇
    己○○，使之心生畏懼，致生危害於安全。
二、案經己○○訴由台北市政府警察局中正第二分局報請臺灣臺北地方法院檢察署檢
    察官偵查起訴。
    理  由
一、訊之被告丁○○對上開時地前往告訴人己○○店中之事並無異詞，惟矢口否認有
    何恐嚇犯行，辯稱：當日是去領取工資發生爭執，並未恐嚇，且係背對告訴人磨
    刀云云。經查：被告如何在廚房內磨刀，並如何持刀對向告訴人己○○嚇稱要不
    要給錢，想繼續營業否？其可每天到店內鬧等語之情事，迭據告訴人於警訊、偵
    查及本院審理中指訴歷歷，並有告訴人手繪現場圖一紙附本院卷可憑。核與證人
    甲○○證稱「被告進入廚房後，我到廚房外面看看就出來，後來聽到磨刀聲音，
    所以我就趕快到廚房看發生什麼事，就發現我母親人在廚房的小房間內，被告在
    小房間外的爐台，被告拿著菜刀、磨刀石從小房間外走到小房間內對著我母親磨
    刀，當時被告有說一些話，但我不記得說什麼」、「（當時現場只有妳母親及被
    告？）是。」等情（見本院九十一年七月二十六日審判筆錄）相互一致。被告雖
    舉以證人丙○○以為其並無恐嚇之憑佐，然當日丙○○係坐於店中非吸煙區，曾
    聽及廚房內爭吵，且廚房內僅告訴人小女兒甲○○進入，其內情形，甲○○應較
    清楚等語，已經其證稱在卷（見同本院上開審判筆錄），可見證人甲○○所證述
    廚房內情節應屬實在，證人丙○○並未進入廚房，其證言自無從據為被告有利之
    引證。至證人即告訴人之母戊○○於本院、長女乙○○於偵查及本院證稱目睹廚
    房內恐嚇情形云云，已與上開甲○○、丙○○所為案發當時僅有甲○○之證詞齟
    齬出入，尚難採信。衡諸常情，被告對告訴人磨刀霍霍且口出上開言語，自足令
    告訴人心生畏懼，告訴人間與被告雖有薪資糾葛，然其間債務相抵僅剩四萬餘元
    ，告訴人當不致因區區數萬元任意羅幟入人於罪，綜此，告訴人之指述，堪認為
    真。被告所辯，無非事後避重就輕之詞，顯不足採，本件事證已臻明確，其犯行
    應堪認定，應予依法論科。
二、核被告所為，係犯刑法第三百零五條之恐嚇危害安全罪。爰審酌被告係屬初犯、
    以不當手段取薪之犯罪動機、目的、犯罪之手段、犯人與被害人平日僱傭之關係
    、犯罪所生之危害、犯後之態度等一切情狀，量處如主文所示之刑，並諭知易科
    罰金之折算標準，以示懲儆。
據上論斷，應依刑事訴訟法第四百五十二條、第二百九十九條第一項前段，刑法第三
百零五條、第四十一條第一項前段，罰金罰鍰提高標準條例第一條前段、第二條，判
決如主文。
本案經檢察官葉惠燕到庭執行職務
中      華      民      國      九十一      年      九      月    十一  日
                                      臺灣臺北地方法院刑事第四庭
                                          法  官   吳  定  亞
右正本證明與原本無異。
如不服本判決，應於判決送達後十日內，向本院提出上訴狀。
                                          書記官   巫  美  華
中      華      民      國      九十一      年      九      月    十三  日
附錄本案論罪科刑法條全文
刑法第三百零五條
(恐嚇危害安全罪)
以加害生命、身體、自由、名譽、財產之事，恐嚇他人致生危害於安全者，處二年以
下有期徒刑、拘役或三百元以下罰金。
